# 关于研发支出-开发支出科目

提问人：koodhao 时间：2018-03-13 09:54:17
请教各位老师，委外开发的软件处于开发阶段，尚未确认无形资产，这种情况下，计入预付账款还是开发支出？是不是只有自行开发的软件才计研发费用-开发支出科目？

回答人：chenyiwei
可参考：《瑞华研究 2010 ～ 2016 汇编》之“问题1-2-4（外包的开发活动的相关支出的资本化问题）”、“问题1-2-5（关于委托开发的技术能否资本化的问题）”。